【裁判字號】    97,交上訴,4
【裁判日期】    970131
【裁判案由】    公共危險
【裁判全文】
臺灣高等法院高雄分院刑事判決         97年度交上訴字第4號
上  訴  人
即  被  告  丙○○
                      4
上列上訴人因公共危險案件，不服臺灣高雄地方法院96年度交訴
字第146 號中華民國96年10月16日第一審判決（起訴案號：臺灣
高雄地方法院檢察署96年度偵字第16362 號），提起上訴，本院
判決如下：
     主  文
上訴駁回。
     事  實
一、丙○○前因偽造文書及詐欺等案件，經原審法院分別判處有
    期徒刑6 月及3 月，合併應執行有期徒刑8 月確定，於民國
    93年3 月17日執行完畢，仍不知悔改，雖知服用酒類後，反
    應力及注意力均會降低，無法安全駕駛動力交通工具，竟仍
    於96年5 月18日17時許，在高雄縣鳳山市仙洲釣蝦場內，飲
    用啤酒3 、4 瓶後，於同日19時許，駕駛車號ZN-9127 號自
    小客車，沿高雄縣鳳山市○○街由北往南方向行駛，於同日
    20時15分許，行經該路與善和路交岔路口時，適有乙○○騎
    乘車號NC9-258 號重型機車並搭載乘客甲○○，沿高雄縣鳳
    山市○○街由東往西方向騎乘至該處，丙○○所駕駛之自小
    客車右前車頭不慎撞擊乙○○所騎乘之機車右後側車身，致
    乙○○、甲○○人車倒地受傷（過失傷害部分未據告訴）。
    詎丙○○駕車肇事致乙○○、甲○○受傷後，竟未停車查看
    該2 人傷勢，並將該2 人送醫救治，反基於肇事逃逸之犯意
    ，駕駛上開自小客車輛離開現場；嗣經民眾提供該肇事車輛
    之車牌號碼「9127」號，為警於同日20時50分許，在高雄縣
    鳳山市○○街10 9巷口發現該車，經警攔檢，發現該車車頭
    有擦撞痕跡、丙○○身上酒味濃厚，並經警委託高雄國軍總
    醫院檢測其血液酒精濃度，驗得其血液中所含酒精濃度達
    140mg/dl，換算成吐氣所含之酒精濃度則為0.7MG/ L，始查
    知上情。
二、案經高雄縣政府警察局鳳山分局移送臺灣高雄地方法院檢察
    署檢察官偵查起訴。
    理  由
一、本案證據能力之說明：
    按「被告以外之人於審判外之陳述，雖不符前4 條（指刑事
    訴訟法第159條之1至第159條之4）之規定，而經當事人於審
    判程序同意作為證據，法院審酌該言詞陳述或書面陳述作成
    之情況，認為適當者，亦得為證據」，又「當事人、代理人
    或辯護人於法院調查證據時，知有第159條第1項不得為證據
    之情形，而未於言詞辯論終結前聲明異議，視為有前項之同
    意」，刑事訴訟法第159 條之5 第1 項、第2 項亦有明文。
    本案檢察官及被告丙○○就卷內所附證據之證據能力，於審
    理中均表示無意見而同意作為證據，復未於言詞辯論終結前
    聲明異議，且經本院審酌上開供證中言詞陳述及書面陳述作
    成之情況，認為並無不適當之情形，依前開規定，均得為證
    據，合先敘明。
二、上開事實，已據上訴人即被告丙○○於原審審理時坦承不諱
    ，復與被害人乙○○、甲○○分別於警詢及偵訊中，及警詢
    中指述之情節相符。又發生碰撞當時，被告車內所有人均有
    感覺到碰撞，並知道有撞到人等情，亦據證人即被告車內乘
    客標維哲於偵查中證述綦詳，並有證人即到肇事現場處理之
    警員陳典尉之證述在卷可參，且有高雄縣政府警察局交通隊
    職務報告、道路交通事故現場圖、道路交通事故調查報告表
    (一)(二)各1 份、道路交通事故現場蒐證照片12張、高雄縣政府
    警察局交通警察隊車禍處理小組委託醫院實施血液中酒精濃
    度檢驗報告1 紙、刑法第185 條之3 案件測試觀察紀錄表報
    告書1 份、高雄市政府警察局舉發違反道路交通管理事件通
    知單1 份、國軍高雄總醫院乙○○及甲○○之診斷證明書2
    紙附卷可資憑參。足認，被告之自白與事實相符。被告於本
    院審理時翻供，否認有肇事致人受傷逃逸犯行，顯係事後卸
    責之詞，不足採信。本件事證明確，被告犯行足以認定。
三、核被告所為，係犯刑法第185 條之4 之肇事致人受傷逃逸罪
    。被告前因偽造文書及詐欺等案件，經原審法院分別判處有
    期徒刑6 月及3 月，合併應執行有期徒刑8 月確定，於93年
    3 月17日執行完畢，有臺灣高等法院被告前案紀錄表卷附卷
    可按，被告於受有期徒刑之執行完畢後，5 年內以故意再犯
    本件有期徒刑之罪為累犯，應依刑法第47條第1 項規定，加
    重其刑。原審因適用刑法第185 條之4 、第47條第1 項規定
    ，審酌被告肇事後，因恐負刑責而逃逸，罔顧被害人之生命
    安全，本不應寬貸，惟念其犯後坦承犯行，並已與被害人達
    成和解，取得被害人之原諒，有卷附和解書可稽，尚具悔意
    ，及被害人所受傷勢並非嚴重等一切情狀，量處有期徒刑7
    月認事用法，並無不合。被告上訴，空言否認犯罪，沒有理
    由，應予駁回。
四、被告犯酒後駕車罪部分，因未上訴已經確定，併此說明。
據上論斷，應依刑事訴訟法第368條，判決如主文。
本案經檢察官蔡國禎到庭執行職務。
中    華    民    國    97    年    1     月    31    日
                  刑事第二庭    審判長法  官   林正雄
                                      法  官   陳啟造
                                      法  官   黃壽燕
以上正本證明與原本無異。
如不服本判決應於收受本判決後10日內向本院提出上訴書狀，其
未敘述上訴理由者，並得於提起上訴後10日內向本院補提理由書
狀（均須按他造當事人之人數附繕本）「切勿逕送上級法院」。
中    華    民    國    97    年    2     月     1    日
                                      書記官   高惠珠
附錄本判決論罪科刑法條：
中華民國刑法第185條之4
駕駛動力交通工具肇事，致人死傷而逃逸者，處6 月以上5 年以
下有期徒刑。
                                                  W


司法院資訊處製作；財團法人民間司法改革基金會備份。
